臺灣新北地方法院刑事判決
111年度易字第248號
公  訴  人  臺灣新北地方檢察署檢察官
被      告  王軒遠




上列被告因竊盜案件，經檢察官提起公訴（110年度偵緝字第206
5號），本院判決如下：
    主  文
王軒遠犯如附表所示各罪，各處如附表「宣告刑及沒收」欄所示
之刑及沒收。上開拘役部分，應執行拘役伍拾伍日，如易科罰金
，以新臺幣壹仟元折算壹日。
    犯罪事實
一、王軒遠意圖為自己不法之所有，基於竊盜之犯意，分別於下
    列時間，在新北市○○區○○○路000號高心豪經營之小吃店内，
    乘高心豪疏未注意之際，為下列竊盜犯行：
　㈠於民國109年11月17日15時52分許，徒手竊取冰箱內之飲料1
    瓶，得手後藏放在隨身之包包内，未經結帳即逕行離去。
　㈡於109年11月19日17時30分許，徒手竊取冰箱內之飲料1瓶，
    得手後藏放在隨身之包包内，未經結帳即逕行離去。
　㈢於109年11月22日17時37分許起，先後接續徒手竊取冰箱內之
    飲料各1瓶共2次，並於得手後藏放在隨身之包包内，未經結
    帳即逕行離去。
　㈣於109年11月23日17時33分許，先後接續徒手竊取冰箱內之飲
    料各1瓶共2次，得手後藏放在隨身之包包内，未經結帳即逕
    行離去。
　　嗣因高心豪察覺有異，報警處理，經警調閱監視器晝面，而
    循線查獲。
二、案經高心豪訴由新北市政府警察局板橋分局報請臺灣新北地
    方檢察署檢察官偵查起訴。
    理  由
壹、證據能力：
一、按被告以外之人於審判外之陳述，雖不符刑事訴訟法第159
    條之1至之4之規定，然經當事人於審判程序同意作為證據，
    法院審酌該言詞陳述或書面陳述作成時之情況，認為適當者
    ，亦得為證據。又當事人、代理人或辯護人於法院調查證據
    時，知有第159條第1項不得為證據之情形，而未於言詞辯論
    前聲明異議者，視為有前項之同意，刑事訴訟法第159條之5
    定有明文。經查，本判決所引用以下審判外作成之相關供述
    證據，業經本院審理時予以提示並告以要旨，檢察官、被告
    王軒遠於本院審理時均表示沒有意見(見易字卷第32頁)，且
    迄至言詞辯論終結前亦未聲明異議(見易字卷第33至35頁)，
    本院審酌上開證據作成時之情況，並無違法取證或其他瑕疵
    ，認為以之作為證據，依刑事訴訟法第195條之5第2項規定
    ，應具有證據能力。
二、至於本判決其餘所引用之非供述證據，均與本案事實具有關
    聯性，復非實施刑事訴訟程序之公務員違背法定程序所取得
    ，依刑事訴訟法第158條之4反面解釋，均有證據能力。
貳、認定事實所憑證據及理由
一、訊據被告固陳稱有於犯罪事實欄一、所示之時間、地點，徒
    手拿取冰箱內之飲料，惟否認有何竊盜之犯行，辯稱：我有
    跟老闆說我有拿飲料來喝，也都有付錢，或是拿折價券折抵
    ；如果我沒結帳，老闆也不會讓我離開等語。經查：
　㈠被告於犯罪事實欄一、所示時間、地點，徒手拿取冰箱內之
    飲料等情，業據被告於本院準備程序時供承在卷(見審易字
    卷第37頁)，核與證人即告訴人高心豪於警詢及偵查中之指
    述大致相符(見110年度偵字第8316號卷【下稱偵卷】第13至
    16頁、第37至38頁)，且有監視器翻拍照片及本院勘驗筆錄
    在卷可稽(見偵卷第17至19頁，易字卷第23至24頁)，此部分
    事實堪以認定。
　㈡依現場監視錄影光碟所示，被告每次拿取飲料時，都會多次
    往告訴人方向張望，並會以背對告訴人或利用身體角度遮擋
    之方式將飲料放入隨身包中，且於過程中亦持續望向告訴人
    方向，此有本院勘驗筆錄及監視器畫面翻拍照片存卷可查（
    見易字卷第23至24頁，偵卷第17至19頁）可見被告於拿取飲
    料前，會特別注意告訴人之動態，趁告訴人未注意之際迅速
    拿取本案飲料並將飲料放入隨身包中。又告訴人於警詢及偵
    訊時指稱：「(問：客人在你們店內如果消費飲料如何結帳
    ？)我們是吃完才買單，我們算桌上的飲料的數量……」、「(
    問：竊嫌竊取你店內飲料時，有無結帳？你有無前查看？)
    沒有。我有去查看，但是都沒有在桌上看到喝完的飲料，調
    閱監視器的時候，才發現他都放進他的包包內。」可見被告
    將本案飲料放入隨身包後，既未將其把飲料放入隨身包內一
    事告知告訴人，亦未於告訴人清點桌上飲食時將飲料取出供
    告訴人計算消費金額，即於未結帳之情況下將飲料攜離，則
    其具有不法所有意圖及竊盜犯意之情，亦可認定。
　㈢被告雖以前詞置辯，然小吃店內飲料之標價通常略高於一般
    超商或賣場飲料之標價，按一般消費常情，除非欲當場飲用
    ，否則不會特意前往小吃店購買飲料回家飲用，是被告自冰
    箱拿取飲料後未當場飲用而將飲料攜回，與一般人在小吃店
    內之消費方式有所出入，已有可疑。又被告拿取飲料時是以
    背對告訴人或利用身體角度遮擋之方式將飲料放入隨身包中
    ，過程中亦多次往告訴人方向張望等情，已如前述，顯見被
    告刻意隱藏其拿取飲料之行為，倘被告真有結帳之意思，實
    無如此遮掩之必要。是被告前揭所辯，純屬卸責之詞，不足
    採信。
二、綜上所述，本案事證業已明確，被告犯行均堪以認定，皆應
    依法論科。
參、論罪科刑
一、核被告所為，均係犯刑法第320條第1項之竊盜罪（共4罪）
    。
二、被告分別於犯罪事實欄一、㈢㈣先後竊取飲料共計2瓶之行為
    ，係於密切接近之時間、相同地點實施，且侵害同一法益，
    各行為之獨立性薄弱，於刑事法上以視為數個舉動之接續施
    行而合為包括之一行為予以評價較為合理，皆應論以接續犯
    之實質上一罪。又被告所犯上開4罪，犯意各別，行為互殊
    ，應予分論併罰。
三、爰以行為人責任為基礎，審酌被告正值壯年，猶不思以正當
    方式獲取商品，竟為本案多次竊盜行為，侵害他人財產法益
    ，實屬不該；兼衡被告犯後未賠償告訴人所受損害及僅坦承
    客觀事實之犯後態度，自陳專科畢業之智識程度、現任職於
    農產公司、經濟狀況小康等生活狀況，暨其犯罪手段、動機
    、目的及本案商品價值高低等一切情狀，量處如主文所示之
    刑，並諭知如易科罰金之折算標準，再定其應執行之刑及諭
    知如易科罰金之折算標準，以資處罰。
肆、沒收：
　　按犯罪所得，屬於犯罪行為人者，沒收之；於全部或一部不
    能沒收或不宜執行沒收時，追徵其價額，刑法第38條之1第1
    項前段、第3項分別定有明文。經查，未扣案被告所竊之飲
    料共6瓶，分屬被告各次竊盜之所得，既未實際發還，本案
    又無刑法第38條之2第2項之情形，爰依刑法第38條之1第1項
    前段，於各該主文項下宣告沒收，於全部或一部不能沒收或
    不宜執行沒收時，並依同條第3項規定，追徵其價額。
據上論斷，應依刑事訴訟法第299條第1項前段，刑法第320條第1
項、第41條第1項前段、第51條第6款、第38條之1第1項前段、第
3項，刑法施行法第1之1條第1項前段，判決如主文。
本案經檢察官江祐丞提起公訴，檢察官鄭心慈到庭執行職務。
中　　華　　民　　國　　111 　年　　6 　　月　　13　　日
　　　　　　　　　刑事第十五庭  法　官  游涵歆　
以上正本證明與原本無異。
如不服本判決，應於判決送達後20日內敘明上訴理由，向本院提
出上訴狀（應附繕本），上訴於臺灣高等法院。其未敘述上訴理
由者，應於上訴期間屆滿後20日內向本院補提理由書「切勿逕送
上級法院」。
                                書記官  李宥寬
中　　華　　民　　國　　111 　年　　6 　　月　　13　　日
附錄論罪科刑法條全文：
刑法第320條：
意圖為自己或第三人不法之所有，而竊取他人之動產者，為竊盜
罪，處5年以下有期徒刑、拘役或50萬元以下罰金。
意圖為自己或第三人不法之利益，而竊佔他人之不動產者，依前
項之規定處斷。
前2項之未遂犯罰之。
附表：
編號 犯罪事實 宣告刑及沒收 1 犯罪事實一、㈠ 王軒遠犯竊盜罪，處拘役拾伍日，如易科罰金，以新臺幣壹仟元折算壹日；未扣案之犯罪所得飲料壹瓶沒收，於全部或一部不能沒收或不宜執行沒收時，追徵其價額。 2 犯罪事實一、㈡ 王軒遠犯竊盜罪，處拘役拾伍日，如易科罰金，以新臺幣壹仟元折算壹日；未扣案之犯罪所得飲料壹瓶沒收，於全部或一部不能沒收或不宜執行沒收時，追徵其價額。 3 犯罪事實一、㈢ 王軒遠犯竊盜罪，處拘役貳拾日，如易科罰金，以新臺幣壹仟元折算壹日；未扣案之犯罪所得飲料貳瓶沒收，於全部或一部不能沒收或不宜執行沒收時，追徵其價額。 4 犯罪事實一、㈣ 王軒遠犯竊盜罪，處拘役貳拾日，如易科罰金，以新臺幣壹仟元折算壹日；未扣案之犯罪所得飲料貳瓶沒收，於全部或一部不能沒收或不宜執行沒收時，追徵其價額。